臺灣高等法院高雄分院民事裁定　　　　　 96年度抗字第143號
抗　告　人　乙○○
上列抗告人因與甲○○間停止執行事件，對於民國96年4 月19日
臺灣高雄地方法院96年度聲字第741 號所為裁定不服，提起抗告
，本院裁定如下：
    主  文
抗告駁回。
抗告程序費用由抗告人負擔。
    理  由
一、抗告意旨略以：原審裁定准許相對人供擔保停止執行，惟計
    算應供擔保金額時，僅計算法定遲延利息部分，未將抗告人
    即債權人因本件停止執行可能遭受之損害列入計算，尚有未
    洽。且如經原審認定兩造間關於異議之訴之本案訴訟約需3
    年始能確定，則就本件抗告人聲請執行之不動產標的及動產
    而言，自應計算不動產市值萎縮之風險及計算動產3 年後之
    折舊損害。又就抗告人所聲請執行之洲融企業有限公司及祥
    英企業有限公司之股權而言，亦應計算該二公司停業之風險
    損失，而以上關於不動產市值萎縮之風險、動產之折舊損失
    及公司停業之風險損失，合計已超過新臺幣（下同）150 萬
    元，詎原審裁定竟僅命相對人供擔保22萬2716元，即可停止
    本件強制執行程序，實有未當，爰請求廢棄原裁定，命相對
    人應供抗告人全部債權之擔保即148 萬4771元後，始可停止
    本件強制執行程序云云。
二、按法院依強制執行法第18條第2 項裁定准許停止強制執行所
    定之擔保金，係備供債權人因停止執行所受損害之賠償，其
    數額應依標的物停止執行後，債權人未能即時受償或利用該
    標的物所受之損害額，或其因另供擔保強制執行所受之損害
    額定之。且法院因必要情形或依聲請定相當並確實之擔保，
    為停止強制執行之裁定者，該擔保金額之多寡應如何認為相
    當，固屬法院職權裁量之範圍；惟此項擔保係擔保執行債權
    人因停止執行所應受之損害，故法院定擔保金額時，自應斟
    酌該債權人因停止執行可能遭受之損害，以為衡量之標準，
    非以債權額為依據。最高法院87年度台抗字第529 號及同院
    92年度台抗字第480 號裁定意旨分別可參。又法院許債務人
    供擔保後停止強制執行，其擔保金額應如何認為相當，原屬
    於法院職權裁量之範圍，如已斟酌債權人因停止執行所應受
    之損害，即非當事人所可任意指摘。最高法院94年度台簡抗
    字第15號、94年度台抗字第415 號裁定意旨亦可資參照。
三、經查，本件相對人以其業經向原審法院提起債務人異議之訴
    事件，並由原審以96年度訴字第380 號審理中為由，聲請裁
    定停止同院95年度執字第76378 號給付票款強制執行事件，
    而相對人所提債務人異議之訴事件，其訴訟標的金額因未逾
    150 萬元，而不可上訴至第三審，查第一、二審民事訴訟辦
    案期限分別為1 年4 個月及2 年，原審以本件抗告人所持聲
    請強制執行之本票債權額為148 萬4771元，考量抗告人因相
    對人聲請停止執行可能受有之利息損害額，並以相對人於原
    審所提起之債務人異議之訴（即原審96年度訴字第380 號）
    之情節尚非繁雜，預估至判決確定為止，需時約3 年期間，
    而為擔保抗告人因未能及時受償所受之損害，綜合上開各因
    素判斷後，認相對人應供擔保22萬2716元（1,484,771 ×5%
    ×3＝222,716，元以下四捨五入）後，原審95年度執字第
    76378 號執行事件之強制執行程序，於原審96年度訴字380
    號債務人異議之訴事件判決確定前應暫予停止，參照上開最
    高法院87年度台抗字第529 號及同院92年度台抗字第480 號
    裁定意旨，尚屬允洽。且原審法院許相對人供擔保後停止強
    制執行，其擔保金額應如何認為相當，原屬於原審法院職權
    裁量之範圍，原審既已斟酌本件抗告人因停止執行所應受之
    損害，即非抗告人所可任意指摘，從而，原裁定並無違誤。
    至於抗告人所主張關於本件不動產執行標的，因停止執行後
    之市值萎縮風險，及其所聲請執行之公司股權部分，可能因
    停止執行後所產生之公司停業風險損失，均屬抗告人臆測之
    詞，未據抗告人舉證以實所說，實不足採。另關於抗告人所
    聲請執行之動產標的，縱認因本件停止執行3 年而受有折舊
    損失，惟該動產經鑑價結果，其價值亦僅有7 萬5000元而已
    ，此有抗告人所提動產鑑價分析表在卷可稽，則縱抗告人因
    該部分動產停止執行而受有無法即時受償之損失，然該部分
    損失原即已包括動產折舊可能之損失，且此部分損失亦業經
    原審裁定予以考量後而酌定相對人之應供擔保金額。且停止
    執行應供之擔保，係擔保執行債權人因停止執行所應受之損
    害，故法院於酌定擔保金額時，係應斟酌債權人因停止執行
    可能遭受之損害，以為衡量之標準，並非以債權額為依據，
    已如上述。從而，抗告人主張以上關於不動產市值萎縮之風
    險、動產之折舊損失及公司停業之風險損失，合計已超過
    150 萬元，故本件命相對人停止執行應供之擔保，即應以抗
    告人之債權額148 萬4771元為擔保後，始可停止本件強制執
    行程序云云，不足採信。綜上，抗告意旨猶執前詞，指摘原
    裁定供擔保之金額不當，求予廢棄，並無理由，應予駁回。
四、爰依強制執行法第30條之1 、民事訴訟法第495 條之1 第1
    項、第449 條第1 項、第95條、第78條，裁定如主文。
中　　華　　民　　國　　96　　年　　5 　　月　　23　　日
                            民事第三庭
                                審判長法官  吳登輝
                                法      官  簡色嬌
                                法      官  楊富強
以上正本證明與原本無異。
本件不得再抗告。
中　　華　　民　　國　　96　　年　　5 　　月　　23　　日
                                書  記  官  劉博文
